臺灣新竹地方法院宣示判決筆錄　　　　 96年度易字第312號
公　訴　人　臺灣新竹地方法院檢察署檢察官
被　　　告　乙○○
　　　　　　　　　　（另案在臺灣臺中監獄苗栗分監執行中）
指定辯護人　吳國源律師
上列被告因竊盜案，經檢察官提起公訴（96年度偵字第2974號）
後，聲請本院改依協商程序而為判決，於中華民國96年6月29 日
下午5時在本院刑事第七法庭宣示判決，出席職員如下：
　　　　　　　　 審判長法　官　劉兆菊
法官起立朗讀判決全文、犯罪事實要旨、處罰條文，及告以上訴
限制、期間並提出上訴狀之法院，且諭知記載其內容：
一、主  文：
乙○○竊盜，累犯，處有期徒刑捌月，扣案之鑰匙壹支，沒收之
；又竊盜，累犯，處有期徒刑捌月，扣案之鑰匙壹支，沒收之。
。應執行有期徒刑壹年貳月，扣案之鑰匙壹支，沒收之。
二、犯罪事實
（一）乙○○前曾於民國92年間，因竊盜案件，經國防部南部地
      方軍事法院金門分院於92年6月11日以92年度金審字第8號
      判決判處有期徒刑4月，於92年10月21日易科罰金執行完
      畢，復於93年間，再因竊盜案件，經國防部北部地方軍事
      法院桃園分院於93年6月28日以93年度桃審字第110號刑事
      判決判處有期徒刑1年，嗣於94年6月7日執行完畢。詎乙○○仍不知悛悔，意圖為自己不法之所有，分別為下列竊
      盜犯行：
　１、乙○○於95年9月13日上午7時許前之某時，在新竹縣竹東
  　　鎮○○路56號「千禧園汽車旅館」前，趁無人注意之際，
    　以自備之鑰匙一支，竊取丙○○所有之車牌號碼2P-7182
      號自用小貨車1輛，得手後將之停放於新竹縣竹東鎮○○
      街路段（業已發還予丙○○）。
　２、乙○○於95年9月14日晚間11時許，駕駛前開竊得之車牌
  　　號碼2P-7182號自用小貨車，搭載不知情之李正名、劉斌
  　　旺（均由臺灣新竹地方法院檢察署檢察官另為不起訴處分
　　　），途經新竹縣寶山鄉○○村○○路與寶山路交岔路口處
 　　 時，因該自用小貨車故障無法行駛，乙○○復基於意圖為
      自己不法所有之犯意，於翌日（95年9月15日）上午4時許
      ，在新竹縣寶山鄉○○村○○路「寶山集會所」附近，趁
      無人注意之際，以自備之鑰匙一支，竊取甲○○所有之車
      牌號碼3F-5427號自用小客車1輛，得手後供代步之用（業
      已發還予甲○○）。嗣經韓立煥查覺有異而報警，於同日
      上午5時45分許，為警在新竹縣寶山鄉○○村○○路與寶
      山路交岔路口處查獲，並扣得乙○○所有之鑰匙1支。
（二）案經新竹縣警察局竹東分局報告臺灣新竹地方法院檢察署
      檢察官偵查起訴後，經檢察官聲請認罪協商。
三、證據清單：
（一）被告乙○○於警詢、偵查中之供述及本院準備、協商程序
      時均坦承不諱。其稱：伊各於95年9 月13日及同年月14日
      晚間11時許，分別在新竹縣竹東鎮○○路56號「千禧園汽
      車旅館」前及新竹縣寶山鄉○○村○○路之「寶山集會所
      」附近，趁無人注意之際，以自備之車鑰匙，分別竊取證
      人丙○○所有之車牌號碼2P－7182號自用小貨車、證人甲○○所有之車牌號碼3F－5427號自用小客車，得手後供己
      代步之用等語（見95年度偵字第5418號偵查卷第11至15、
      19至21、69、70、105至108、128、129頁，本院96年度易
   　 字第312號刑事卷第24、32至34頁）。
（二）證人李正名於警詢、偵查中之證述。其稱：他於95年9 月
      15日凌晨3 時許，與證人劉斌旺同搭乘被告乙○○所駕駛
      之車牌號碼2P－7182號自用小貨車外出，後來該自用小貨
      車故障無法行駛，被告乙○○便說要去找車子買汽油、機
      油，過了10分鐘被告乙○○就開了車牌號碼3F－5427號自
      用小客車回來，他們就一同搭乘被告乙○○所駕駛之車牌
      號碼3F－5427號自用小客車前往新竹市關東橋加油站買汽
      油及機油，並於回程途中有看見被告乙○○用老虎鉗和一
      字起子撬開車內之CD音響面版，至於他對於被告乙○○竊
      取車牌號碼2P－7182號自用小貨車及車牌號碼3F－5427號
      自用小客車並不知情等語（見上開偵查卷第23至25、70、
      71頁）。
（三）證人劉斌旺於警詢、偵查中之證述。其稱：他於95年9 月
      14日晚間11時許，前往被告乙○○位於新竹縣竹東鎮之住
      處聊天，並於95年9月15日凌晨3時許，他與證人李正名搭
      乘被告乙○○所駕駛之車牌號碼2P－7182號自用小貨車外
      出，後來前往新竹縣寶山鄉路途中車子故障發不動，被告
      乙○○叫他與證人李正名在路旁等伊，伊便下車往油田村
      方向走去，後來被告乙○○約10分鐘後偷了另1 部車牌號
      碼3F－5427號自用小客車回來，他們3 人便前往新竹市關
      東橋加油站買汽油及機油，之後回程途中，被告乙○○就
      將車停在水仙路旁，並且用老虎鉗和一字起子撬開車內之
      CD音響面版等語（見上開偵查卷第27至29、71、72、101
      至103頁）。
（四）證人即被害人丙○○於警詢、偵查中及本院準備程序時之
      證述。其稱：他於95年9月13日上午7時30分許，發現其停
      放在新竹縣竹東鎮○○路59號前之所有車牌號碼2P－7182
      號自用小貨車遭竊後便報警處理等語（見上開偵查卷第30
      、31、125、126 頁，本院96年度易字第312號刑事卷第15
      、16頁）。
（五）證人即被害人甲○○於警詢、偵查中之證述。其稱：他於
      95年9月15日凌晨4時20分許，接獲證人韓立煥電話詢問其
      停放在新竹縣寶山鄉○○路寶山村集會所之所有車牌號碼
      3F－5427號自用小客車是否出借予他人，他告知證人韓立
      煥該車並沒有出借予他人，因當時他人在屏東，他就請證
      人韓立煥報警處理，且事後發現該車之門鎖、啟動電門及
      車上之CD音響面版均遭破壞等語（見上開偵查卷第83、84
      、126、127頁）。
（六）證人韓立煥於警詢、偵查中之證述。其稱：他於95年9 月
      15日凌晨4 時20分許，騎乘機車行經新竹縣寶山鄉寶山村
      新湖村之寶山集會所前時，發現停放在路旁之證人甲○○
      所有車牌號碼3F－5427號自用小客車引擎有發動並開大燈
      ，他就趕緊打電話詢問證人甲○○，並於同日凌晨5 時30
      分許，發現該車停放在新竹縣寶山鄉○○路橋頭旁，他就
      打電話報警處理等語（見上開偵查卷第32、33、127頁）
      。
（七）扣案之鑰匙1支（保管字號：95年度保管字第1548號，扣
      押物品清單見上開偵查卷第86頁，此據被告乙○○於本院
      準備程序及認罪協商程序中坦承係其所有供犯本案2次竊
      盜犯罪所用之物），另起出之老虎鉗、美工刀、活動扳手
      、一字型起子、十字型起子，被告乙○○否認係其持以供
      本案犯罪所用之物，依卷附資料復查無積極事證證明係被
      告乙○○所有供本案犯行所用之物，爰不另為沒收之諭知
      。
（八）贓物認領保管單2 紙（其中車牌號碼2P－7182號自用小貨
      車1 輛業經發還予證人丙○○，見上開偵查卷第38頁；另
      車牌號碼3F－5427號自用小客車1輛及CD音響面版1組均業
      經發還予證人甲○○，見上開偵查卷第85頁）。
（九）新竹縣警察局竹東分局95年9 月15日凌晨5時45分起至6時
      零分止扣押筆錄、扣押物品目錄表、車輛竊盜、車牌失竊
      資料個別查詢報表－查詢車輛認可資料、車籍作業系統－
      查詢認可資料各1 份及查獲相關照片12張等（見上開偵查
      卷第34至37、40至45、55、56頁）。
（十）綜上，本件事證業臻明確，被告乙○○上揭犯行至堪認定
      ，應依法予以論科。
四、處罰條文：刑法第320 條第1 項、第47條第1 項、第51條第
    5 款、第38條第1項第2款。
四、協商判決除有刑事訴訟法第455 條之4 第1 項第1 款之於本
    訊問程序終結前，被告撤銷協商合意或檢察官撤回協商聲請
    者；第2 款之被告協商之意思非出於自由意志者；第4 款之
    被告所犯之罪非第455 條之2 第1 項所定得以協商判決者；
    第6 款之被告有其他較重之裁判上一罪之犯罪事實者；第7
    款之法院認應諭知免刑或免訴、不受理者等情形之一，及違
    反同條第2 項之法院應於協商合意範圍內為判決；法院為協
    商判決所科之刑，以宣告緩刑或2 年以下有期徒刑、拘役或
    罰金為限之規定外，檢察官與被告均不得上訴。
五、如有前項得上訴之情形，得自收受宣示判決筆錄送達之日起
    10 日內，向本院提出上訴書狀，上訴於第二審法院。
中　　華　　民　　國　　96　　年　　6 　　月　　29　　日
                  刑事第四庭書  記  官  蕭汝芳
                            審判長法官  劉兆菊
以上正本證明與原本無異。
中　　華　　民　　國　　96　　年　　6 　　月　　29 　日
                            書  記  官  蕭汝芳
附錄本案處罰實體法條全文：
刑法第320 條第1 項：
意圖為自己或第三人不法之所有，而竊取他人之動產者，為竊盜
罪，處5 年以下有期徒刑、拘役或500 元以下罰金。
